【裁判字號】    98,抗,657
【裁判日期】    980519
【裁判案由】    停止執行
【裁判全文】
臺灣高等法院民事裁定                   98年度抗字第657號
抗  告  人  甲○○
上列抗告人因與相對人乙○○間停止執行事件，對於中華民國98
年3月17日臺灣新竹地方法院98年度聲字第259號裁定，提起抗告
，本院裁定如下：
    主      文
抗告駁回。
抗告程序費用由抗告人負擔。
    理      由
一、本件相對人在原法院聲請意旨略以：第三人勝山實業股份有
    限公司（下稱勝山公司）明知對伊並無債權存在，竟擅自偽
    造本票，持向臺灣臺北地方法院聲請本票裁定，再聲請拍賣
    抵押物裁定，其後又將上開不存在之債權讓與抗告人，經抗
    告人聲請原執行法院以95年度執字第 16680號強制執行事件
    對伊為強制執行，扣除已拍定之分配款，抗告人尚有債權餘
    額新臺幣（下同） 49萬4,305元未受清償。茲伊已對抗告人
    提起確認債權不存在之訴 ， 並經原法院以97年度重訴字第
    160號民事事件受理在案，爰聲請供擔保停止執行等情。
二、按強制執行程序開始後，除法律另有規定外，固不停止執行
    ，惟對於許可強制執行之裁定提起抗告時，法院因必要情形
    或依聲請定相當並確實之擔保，得為停止執行之裁定，此觀
    強制執行法第18條第1項、第2項之規定自明。又抵押人以許
    可執行裁定成立前實體上之事由，主張該裁定不得為執行名
    義而提起訴訟，或本票債務人基於本票債權不存在之原因，
    提起確認本票債權不存在訴訟者，其情形較裁定程序為重，
    依「舉輕明重」之法理，並兼顧抵押人或本票債務人之利益
    ，自應許抵押人或本票債務人提供擔保，聲請為停止執行之
    裁定（最高法院95年度台抗字第 104號、94年度台簡抗字第
    15號裁定參照）。又法院依強制執行法第18條第 2項定擔保
    金額而准許停止強制執行之裁定者，該項擔保係備供債權人
    因停止執行所受損害之賠償，其數額應依標的物停止執行後
    ，債權人未能即時受償或利用該標的物所受之損害額，或其
    因另供擔保強制執行所受之損害額定之，非以標的物之價值
    或其債權額為依據（最高法院91年度台抗字第 429號裁定參
    照）。
三、經查，抗告人持第三人勝山公司與相對人間之原法院96年度
    拍字第 189號拍賣抵押物裁定、及臺灣臺北地方法院93年度
    票字第 60023號本票裁定為執行名義，並提出債權讓與契約
    書，主張伊已自第三人勝山公司受讓取得執行名義債權，聲
    請併案強制執行拍賣相對人及其餘債務人合泰礦石工業股份
    有限公司等所有之不動產（見原執行法院95年度執字第 166
    80號卷(二)161頁、卷(四)3、14、38頁）；其中部分不動產業經
    拍定並制作分配表 （見上引卷(二)115至117、132、202至203
    、226頁、卷(三)104至105、65、131、211至216頁），而由原
    執行法院將抗告人之分配款4,174萬3,449元以原法院98年度
    存字第 110號提存事件辦理提存（見上引卷(四)237、238頁）
    ；抗告人之執行名義債權，尚有 49萬4,305元及利息未受清
    償（見上引卷(三)218頁）， 正由原執行法院強制執行相對人
    所有之其他不動產，迄未終結 （見上引卷(四)274、275、316
    頁）；又相對人以抗告人為被告，起訴請求確認兩造間就上
    開執行名義債權不存在，經原法院以97年度重訴字第 160號
    確認債權關係不存在事件受理在案等情，業據本院調取原執
    行法院95年度執字第 16680號民事執行事件卷宗、及原法院
    97年度重訴字第 160號確認債權關係不存在事件卷宗核閱屬
    實。足見相對人係就上開拍賣抵押物裁定及本票裁定之執行
    名義，以裁定成立前之實體上之事由，主張執行名義債權不
    存在而提起訴訟，是相對人陳明願供擔保，聲請在原法院97
    年度重訴字第 160號確認債權關係不存在事件判決確定前，
    停止原執行法院95年度執字第 16680號民事執行事件之強制
    執行程序，揆諸前揭說明，自屬有據。從而原法院斟酌抗告
    人尚餘債權 49萬4,305元及利息未受清償，預估上開確認債
    權關係不存事件自起訴時起迄判決確定時止，約需 5年，抗
    告人因停止執行未能即時受償，受有相當於法定利率計算利
    息之損害等一切情狀後，酌定 12萬3,576元為擔保金額（其
    計算式為：494,305元×5%×5年=123,576元），予以准許，
    即無不合。
四、抗告意旨雖以：執行名義之本票裁定，已明白記載利息按年
    息20%計算，故應依此利率計算酌定擔保金額為49萬4,305元
    （其計算式為：494,305元×20%×5年= 494,305元─見本院
    卷第 6頁），而不應按年息5%計算云云。惟查，抗告人因停
    止執行，僅受有遲延受償之損害；至其依執行名義所得請求
    之利息，並不因有無停止強制執行而受影響，自非屬酌定停
    止執行擔保金額時所應斟酌。是原裁定僅依停止執行期間，
    抗告人因未能即時受償所受相當於法定利息即按年息5%計算
    之損害，酌定相對人供擔保之金額，並無不當。抗告人執此
    指摘原裁定不當，聲明廢棄，為無理由，應予駁回。
五、據上論結，本件抗告為無理由，依強制執行法第30條之 1，
    民事訴訟法第495條之 1第1項、第449條第1項、第95條、第
    78條，裁定如主文。
中    華    民    國    98    年    5     月    19    日
                    民事第六庭
                        審判長法  官 林鄉誠
                              法  官 許紋華
                              法  官 梁玉芬
正本係照原本作成。
本裁定除以適用法規顯有錯誤為理由，不得再抗告。如提起再抗
告，應於收受後10日內委任律師為代理人向本院提出再抗告狀。
並繳納再抗告費新台幣１千元。
中    華    民    國    98    年    5     月    20    日
                              書記官 常淑慧


司法院資訊處製作；財團法人民間司法改革基金會備份。
